臺灣高雄地方法院刑事判決　　　　　　　　　　　　九十一年度交易字第四三二號
　　公　訴　人　臺灣高雄地方法院檢察署檢察官
　　被　　　告　乙○○
右列被告因公共危險等案件，經檢察官聲請簡易判決處刑（八十九年度偵字第二四一
三六號），本院認不宜以簡易判決處刑，改依通常程序審理，判決如左：
    主  文
乙○○服用酒類，不能安全駕駛動力交通工具而駕駛，處拘役參拾日，如易科罰金，
以參佰元折算壹日。
被訴過失傷害部分，公訴不受理。
    事  實
一、乙○○係高雄市政府環境保護局之大貨車司機，為從事駕駛業務之人，明知服用
    酒類或其他相類之物，致不能安全駕駛動力交通工具者，不得駕駛動力交通工具
    ，竟於民國九十一年五月十八日凌晨二時至三時三十分許，在高雄市○○區○○
    路三００巷六十號住處飲用啤酒六瓶後，已達於反應較慢、感覺減低、思考改變
    、個性行為改變、精神混惑不清晰並影響駕駛而不能安全駕駛動力交通工具之狀
    態後，仍於同日下午六時三十分許，駕駛動力交通工具即車號ＺＶ─七三八號大
    貨車，沿高雄市左營區○○○路由東往西方向行駛，於同日晚間八時三十分許（
    起訴書誤繕為七時二十分），行經新莊一路與華夏路口欲左轉華夏路往南方向行
    駛時，竟因酒醉視線模糊，而疏未注意行人張艷蘭、丙○○母子正徒步沿行人穿
    越道由南往北欲橫越華夏路，即貿然左轉行駛，造成其所駕駛之大貨車車頭撞及
    張艷蘭、丙○○母子，致使張艷蘭受有左鎖骨骨折傷，丙○○受有頭部外傷併皮
    下血腫之傷害（過失傷害部分，業據張艷蘭、丙○○於本院調查中當庭以言詞撤
    回告訴，詳見後述）。嗣經警員蔣湘瑞據報前往現場處理，聞到乙○○身上有酒
    味，並由警員甲○○對乙○○測試其酒精濃度，發現乙○○吐氣所含酒精成份達
    每公升已達○．三五毫克，而查知上情。
二、案經張艷蘭、丙○○訴由高雄市政府警察局左營分局移送臺灣高雄地方法院檢察
    署檢察官聲請簡易判決處刑。
    理  由
甲、被訴公共危險部分：
一、訊據被告乙○○，對於右揭時、地於飲酒後其吐氣所含酒精成份已達每公升０˙
    三五毫克，明知自己視線模糊已不能安全駕駛之程度，仍貿然駕車行駛之事實，
    供承不諱，核與證人蔣湘瑞警員於本院審理中具結證稱：到現場時，被害人已送
    醫急救，伊聞到被告身上有酒味，就由交通大隊警員對被告做酒精濃度測試等語
    （見九十年九月十日審理筆錄），大致相符，並有被告由警員甲○○對其測試之
    酒精濃度測定值正本乙紙，及道路交通事故調查報告表、高雄市政府警察局舉發
    違反道路交通管理事件通知單在卷可稽，被告自白與事實相符，堪以採信。
二、按按刑法第一百八十五條之三規定所謂「不能安全駕駛」，係抽象危險犯，本不
    以發生具體危險為必要，而依醫學實驗證明所得經驗法則，人體呼氣若已達每公
    升０．五五毫克以上，肇事率為一般正常人之十倍，已達不能安全駕車之標準，
    此經法務部八十八年五月十八日法八八檢字第００一六六九號函敘甚詳。又按當
    人飲酒後，若以呼氣酒精濃度測試器測得之呼氣濃度達到每公升○˙二五毫克時
    ，會輕度中毒，造成協調功能降低；達到每公升○˙五毫克時，反應較慢，感覺
    減低，將影響駕駛；達到每公升０‧七五毫克時，思考與個性行為均會改變；達
    到每公升一‧０毫克時，步態不穩，噁心嘔吐，精神混惑不清晰；達到每公升一
    ‧五毫克時，說話不清楚，感覺喪失，視力模糊；達到每公升二‧０毫克時，體
  溫與血糖均降低，肌肉控制差，甚至會導致癲癇發作；達到每公升三‧五毫克時
    ，則已經神智不清，反射減低，甚至呼吸抑制，業據行政院國軍退除役官兵輔導
    委員會臺北榮民總醫院以民國八十八年八月五日（八八）北總內字第二六八六八
    號函示明確。依前揭說明，被告於飲酒後酒精濃度達○˙三五毫克狀態下，駕駛
    大貨車肇事等情，被告顯已因飲酒而不能安全駕駛動力交通工具無疑。本案事證
    明確，被告犯行洵堪認定。
三、核被告乙○○所為，係犯刑法第一百八十五條之三之服用酒類致不能安全駕駛動
    力交通工具而駕駛罪。按酒精成分對人之意識能力具有不良影響，超量飲酒後會
    導致對週遭事物之辨識及反應能力較平常狀況薄弱，因而酒後駕車在道路上行駛
    ，對一般往來之公眾及駕駛人自身之安全皆具有高度之危險性。爰審酌被告明知
    上情，於服用酒類，酒後呼氣酒精濃度達每公升０˙三五毫克，已處於不能安全
    駕駛動力交通工具之狀態下，猶駕車肇事，對社會公眾往來及告訴人張艷蘭、丙
    ○○之生命、財產安全構成極大威脅，惟念其犯後坦承犯行，顯有悔意，及已與
    告訴人達成民事和解，有和解書一紙在卷可憑等一切情狀，量處如主文所示之刑
    ，並諭知易科罰金之折算標準。
乙、被訴過失傷害部分：
一、公訴意旨另以：被告乙○○為高雄市政府環境保護局之貨車司機，係從事駕駛業
    務之人，明知服用酒類或其他相類之物，致不能安全駕駛動力交通工具者，不得
    駕駛動力交通工具，竟於民國九十一年五月十八日凌晨三時三十分許，在自宅喝
    酒後，已不能安全駕駛汽車，竟仍駕駛動力交通工具即車號ＺＶ─七三八號大貨
    車，沿高雄市左營區○○○路由東往西方向行駛，於同日晚間八時三十分許（起
    訴書誤繕為七時二十分），行經新莊一路與華夏路口欲左轉華夏路往南方向行駛
    時，竟因酒醉視線模糊，而疏未注意行人張艷蘭、丙○○母子正徒步沿行人穿越
    道由南往北欲橫越華夏路，即貿然左轉行駛，造成其所駕駛之大貨車車頭撞及張
    艷蘭、丙○○母子，致使張艷蘭受有左鎖骨骨折之傷害，丙○○受有頭部外傷併
    皮下血腫之傷害，因認被告乙○○涉犯二百八十四條第二項前段之過失傷害罪嫌
    等語。
二、按告訴乃論之罪，告訴人於第一審辯論終結前，得撤回其告訴；又告訴經撤回者
    ，法院應諭知不受理之判決，刑事訴訟法第二百三十八條第一項，及第三百零三
    條第三款定有明文。
三、本件被告乙○○因過失傷害案件，經檢察官提起公訴，認其係犯刑法第二百八十
    四條第二項前段之過失傷害罪，依同法第二百八十七條前段之規定須告訴乃論。
    茲據告訴人張艷蘭、丙○○於本院調查中，當庭以言詞撤回其告訴，有本院九十
    一年八月二十二日訊問筆錄可佐，揆諸前開說明，爰依法為不受理判決之諭知。
據上論斷，應依刑事訴訟法第四百五十二條、第二百九十九條第一項前段、第三百零
三條第三款，刑法第一百八十五條之三、第四十一條第一項，罰金罰鍰提高標準條例
第二條，判決如主文。
中      華      民      國    九十一    年      九      月    二十四    日
                                  臺灣高雄地方法院交通法庭
                                      法  官    廖純卿
右正本證明與原本無異。
如不服本判決，應於判決送達後十日內，向本院提出上訴狀。
                                      書記官    劉企萍
中     華      民      國     九十一    年      九      月    二十七    日
附錄本案論罪科刑法條全文：
中華民國刑法第一百八十五條之三
服用毒品、麻醉藥品、酒類或其他相類之物，不能安全駕駛動力交通工具而駕駛者，
處一年以下有期徒刑、拘役或三萬元以下罰金。
